臺灣高等法院高雄分院刑事判決　　　 100年度上易字第1059號
上　訴　人
即　被　告　陳旭祥
上列上訴人因恐嚇案件，不服臺灣高雄地方法院100 年度易字第
1147號中華民國100 年9 月15日第一審判決（起訴案號：臺灣高
雄地方法院檢察署100 年度偵字第10089 號），提起上訴，本院
判決如下：
    主  文
上訴駁回。
    事  實
一、陳旭祥前因詐欺案件，經臺灣高雄地方法院以93年度易字第
    1559號判處有期徒刑5 月確定，於民國（下同）95年7 月11
    日易科罰金執行完畢。猶不知悔改，因與袁名德就房屋仲介
    之後續事項有爭執，乃於99年11月2 日下午4 時許，前往址
    設在高雄市左營區○○○路17號袁名德所開設之機車行協商
    後續之處理事宜，因雙方無法達成共識，陳旭祥遂心生不滿
    ，先以「幹你娘」等語辱罵袁名德（所涉公然侮辱罪嫌部分
    業經袁名德撤回告訴，由原審另為不受理判決在案），復基
    於恐嚇危害安全之犯意，對袁名德恫以「要找人處理你」等
    語，以此加害生命、身體之事恐嚇袁名德，使袁名德心生畏
    懼，致生危害於安全。
二、案經袁名德訴由臺灣高雄地方法院檢察署檢察官偵查起訴。
    理  由
一、證據能力部分：
(一)、按被告以外之人於偵查中向檢察官所為陳述，除顯有不可信
    之情況者外，得為證據，刑事訴訟法第159 條之1 第2 項定
    有明文。本件證人即告訴人袁名德、證人韓有志、周宗良、
    邱子昌於檢察官偵查中具結後所為之證述，並無顯不可信之
    情況，依上說明，渠等於偵查中之證言自均具有證據能力。
(二)、按被告以外之人（包括證人、鑑定人、告訴人、被害人及共
    同被告等）於審判外之陳述雖不符刑事訴訟法第159 條之1
    至之4 等4 條之規定，而經當事人於審判程序同意作為證據
    ，法院審酌該言詞陳述或書面陳述作成時之情況，認為適當
    者，得為證據。而當事人、代理人或辯護人於法院調查證據
    時，知有前項不得為證據之情形，而未於言詞辯論終結前聲
    明異議者，視為有前項之同意，刑事訴訟法第159 條之5 定
    有明文。查本判決所引用之證據，其原屬於傳聞證據部分，
    檢察官均同意作為證據，被告亦未爭執其證據能力（見本院
    卷第28頁、第29頁），本院審酌該言詞陳述或書面陳述作成
    時之情況，並無不法或不當取得之情形，認為適當作為證據
    ，且與待證事實具有關聯性，依前開規定，上開證據均具有
    證據能力。
二、訊據上訴人即被告陳旭祥固坦承於上開時、地，前往告訴人
    袁名德開設之機車行洽談有關房屋仲介糾紛事項之事實，惟
    矢口否認有上開恐嚇危害安全之犯行，辯稱：當天其係前去
    找袁名德洽談仲介佣金之事，協商不成後，其只有說要「另
    外處理」，意思是指要另循法律途徑解決之意，並沒有說要
    找人處理告訴人，並沒有恐嚇告訴人云云。經查：
(一)、被告與告訴人袁名德間，因有房屋仲介之後續糾紛，被告乃
    於上開時間，前往告訴人開設之機車行協商後續之處理事項
    等情，業據證人即告訴人袁名德於偵查、原審審理時證述明
    確（參偵他卷第20頁，原審二卷第19～20頁），並有不動產
    買賣契約書、臺灣高雄地方法院99年度訴字第708 號民事判
    決附卷可稽（參原審一卷第14頁，原審二卷第41～44頁），
    是此部分之事實，堪以認定。
(二)、又被告與證人袁名德因協商無法達成共識而心生不滿，乃先
    以「幹你娘」等語辱罵證人袁名德後，復以「要找人處理你
    」等語恫嚇證人袁名德等情，業據證人袁名德於偵查、原審
    審理時均具結證稱：因被告仲介其向被告親戚買房子，後來
    交屋發生糾紛，雙方便互相提告，因此被告常代表賣方與其
    協商後續之處理事宜，當天因無法達成被告之要求，被告生
    氣就對其辱罵「幹你娘」，並恫以「要找人處理你」等語（
    參偵他卷第20頁，原審二卷第20～21頁），經核與證人即機
    車行客人周宗良於偵查、原審審理時均具結證稱：當天其前
    往該機車行保養車子，就看到被告與老闆袁名德發生衝突，
    被告以很大的音量辱罵「幹你娘」，並說「要找人來處理老
    闆」，其怕有事就先離開機車行等語（參偵他卷第32～33頁
    ，原審二卷第26～27頁）；證人即機車行員工邱子昌於偵查
    、原審審理時具結證稱：當天被告前來機車行找老闆袁名德
    ，後來被告要離開時，以很大的音量辱罵袁名德「幹你娘」
    、並說「要找人來處理你」，其當時有探頭查看所以知道是
    誰罵的等語（參偵他卷第32頁，原審二卷第31頁）；證人即
    機車行客人韓有志於偵查中具結證稱：當天其原本在機車行
    內幫輪胎打氣，後來就聽到被告在店內罵髒話，並在離開的
    時候揚言要找人來排解事情等語（參偵他卷第21頁），審酌
    證人袁名德、周宗良、邱子昌、韓有志就案發經過情節於偵
    查及原審審理時均證述一致，且互核相符，復參以被告於原
    審準備程序時亦不否認曾提及「三字經」、「處理」等字眼
    ，足徵證人袁名德等人上開所證，足以採信。而被告果真要
    和平的採取法律途徑解決糾紛，實毋須於辱罵「幹你娘」等
    三字經後，又突然改以平和之話語告知證人袁名德其將採取
    法律行動，此與常情不合。又查證人袁名德之機車行係一大
    樓之店面，佔地約10平方公尺等情，已據證人袁名德於原審
    審理時證述明確（參原審二卷第21、22頁），顯見案發地點
    乃密閉之室內空間，並非野外空曠之處，如以稍大之音量辱
    罵，衡情同在場之人當聽聞甚詳；再參以被告於偵查中供稱
    ：那時候告訴人在車行的排氣檢查電腦處，其與告訴人相距
    約3 公尺等語（參偵他卷第37頁），足見被告與證人袁名德
    於案發時之距離甚近，當無誤聽或聽不見被告上開恐嚇話語
    之可能，被告所辯係屬事後卸責之詞，不足採信，被告於上
    開時、地確有以「要找人處理你」等語，恫嚇證人袁名德。
(三)、按刑法第305 條之恐嚇罪，所稱以加害生命、身體、自由、
    名譽、財產之事，恐嚇他人者，係指以使人心生畏怖為目的
    ，而通知將加惡害之旨於被害人而言，最高法院52年台上字
    第751 號判例意旨足資參照。本件被告向證人袁名德恫稱「
    要找人處理你」等語，實含有要找人對證人袁名德不利之意
    ，自屬即將加害生命、身體之惡害通知，且亦足使人心生畏
    懼，此觀之證人袁名德於偵查中證稱：對於被告這樣說會感
    到害怕等語可明（參偵他卷第20頁），是被告上開恫嚇言詞
    ，既足使證人袁名德心生畏懼，而致生危害生命、身體之安
    全，自該當刑法恐嚇罪之構成要件，從而，本件事證已臻明
    確，被告上開恐嚇危害安全之犯行，堪以認定。
三、核被告所為，係犯刑法第305 條之恐嚇危害安全罪。其前因
    詐欺案件，經臺灣高雄地方法院以93年度易字第1559號判處
    有期徒刑5 月確定，於95年7 月11日易科罰金執行完畢，有
    臺灣高等法院被告前案紀錄表1 份附卷可稽，其於前開有期
    徒刑執行完畢後5 年內，故意再犯本件有期徒刑以上之罪，
    為累犯，應依刑法第47條第1 項之規定加重其刑。
四、原審以被告恐嚇危害安全之犯行，罪證明確，適用刑法第30
    5 條、第47條第1 項、第41條第1 項前段，刑法施行法第1
    條之1 之規定，審酌被告僅因民事糾紛無法達成共識，竟以
    上開言語恐嚇告訴人，已與告訴人調解成立，有臺灣高雄地
    方法院調解筆錄在卷可佐（參原審二卷第15頁），及其犯罪
    後之態度等一切情狀，量處拘役40日，並諭知如易科罰金，
    以新臺幣1,000 元折算1 日。原審認事用法核無違誤，量刑
    亦稱妥適，被告上訴意旨仍執前詞否認犯罪，而指摘原判決
    此部分不當，為無理由，應予駁回。
五、被告被訴公然侮辱部分，業經原審判決公訴不受理判決確定
    在案。
據上論斷，應依刑事訴訟法第368條，判決如主文。
本案經檢察官王登榮到庭執行職務。
中    華    民    國  100     年    12    月    30    日
                  刑事第十庭    審判長法  官  陳中和
                                      法  官  蔡國卿
                                      法  官  邱永貴
以上正本證明與原本無異。
不得上訴。
中    華    民    國  100     年    12    月    30    日
                                      書記官  盧雅婷
附錄本判決論罪科刑法條：
中華民國刑法第305 條
（恐嚇危害安全罪）
以加害生命、身體、自由、名譽、財產之事，恐嚇他人致生危害
於安全者，處2 年以下有期徒刑、拘役或3 百元以下罰金。